最　高　行　政　法　院　判　決　　　　　　　　　九十一年度判字第一二一三號
　　上　訴　人　甲○○
　　被 上訴 人　臺中市稅捐稽徵處
　　代　表　人　乙○○
右當事人間因營業稅事件，上訴人對於中華民國九十年四月二十五日臺中高等行政法
院九十年度訴字第一三五號判決，提起上訴，本院判決如左：
　　主  文
上訴駁回。
上訴審訴訟費用由上訴人負擔。
　　理  由
本件上訴人主張：上訴人於民國八十八年四月十六日協和派出所製作之筆錄，固承認
每日營業額約一○、○○○元，惟八十七年三月十六日（中旬）至八十八年四月十六
日止計三百九十七天，何以營業額僅承認約三、六○○、○○○元而非三、九七○、
○○○元？乃因應扣除國定假日所未營業之日數；故所答稱三、六○○、○○○元，
乃係以營業約一年、一年十二月、一月三十日，每日營業額一萬元概算，並未及計算
此期間總天數，星期假日天數，實際營業日數，揆諸經驗法則此非真意，且未經核算
或合理概算亦非報表所載之營業額三、六○○、○○○元，應不足為憑，被上訴人僅
憑協和派出所製作之筆錄作為補徵營業稅之依據，又未扣除國定假日及例假日，實有
違誤，爰求撤銷訴願決定及原處分之判決。
被上訴人則以：上訴人於八十七年七月十四日向被上訴人所屬黎明分處申請設立「六
順汽車修配廠」於臺中港路三段四十五之十二號，而依上訴人八十八年四月十六日在
協和派出所所作調查筆錄供述：「六順汽車修配廠」係自八十七年三月中旬開始營業
，營業地址為臺中港路三段四十五之十八號，上訴人自八十七年三月中旬開始營業之
事實，依其檢附法院公證之房屋租賃契約書簽訂日期為八十七年二月五日，應可確認
。上訴人遲至八十七年七月十四日始辦理營業登記，未辦營業登記，違章事實之認定
，並無違誤。至於臺中港路三段四十五之十二號及四十五之十八號，經實地勘查為前
後棟相連之房屋，由上訴人之合夥人一併租賃使用，其「六順汽車修配廠」八十七年
七－八月份申報之銷售額一八、○○○元，八十七年九－十月申報○元，八十七年十
一－十二月申報一四七、四四五元，八十八年一－二月份申報一○一、七○○元，八
十八年三－四月十六日開立發票金額八九、二三九元（八十八年三─四月份申報銷售
額為九六、七八九元），合計三五六、三八四元，應可自核定漏報銷售額三、四二八
、五七一元（3600,000元÷1.05=3,428,571元）中扣除，其漏報銷售額准予更正為三
、○七二、一八七元 （3,428,571元－356,384 =3,072,187元），乃變更核定其漏稅
額為一五三、六○九元 （3,072,187×0.05=153,600元）罰鍰亦變更為四六○、○○
○元，並無不合。於協和派出所製作筆錄時，必已扣除該期間其所認未營業之日數後
，衡酌營業額約三、六○○、○○○元始於筆錄供承，否則違章期間共計三九七日，
如按每日營業額計算，其營業額即大於三、六○○、○○○元，據此可知，上訴人未
對外營業之期日顯非依循政府機關訂定之週休假日及國定假日，況本案違章期間所屬
之八十七年三月中旬至八十八年四月十六日當時，週休二日之制度尚未實施，是上訴
人主張週休二日及國定假日不對外營業與實情不符等語資為抗辯。
原判決以：上訴人經營之六順汽車修配廠，每日營業額約一萬元，其自八十七年三月
中旬開業至八十八年四月十六日被查獲違章止之營業額約三百六十萬元之事實，除據
上訴人於協和派出所調查時陳述甚詳外，並有上訴人於該期間內開立之統一發票附於
原處分卷可稽，依該統一發票記載，上訴人於八十八年三月二十五日開立之統一發票
兩張，金額分別為八七○元及一五、○○○元；同年三月三十日開立三張，金額分別
為七○○元，一○、九五二元，二、四九○元；同年三月三十一日開立三張，金額分
別為一、二○○元，五、○四八元，一、八○○元；同年四月一日及七日各開立一張
，金額依序為一○、三四○元及一六、○七一元；同年四月八日開立兩張，金額分別
為二、八○○元，一一、七一四元，其每日之營業額多在一萬元以上，是上訴人於協
和派出所陳述其在系爭營業期間每日營業額約一萬元，自屬可採。又上訴人違章期間
共計三九七日，如按前揭每日營業額計算，其營業額即大於三、六○○、○○○元，
顯見上訴人於協和派出所製作筆錄時，必已扣除該期間其因假日所未營業之日數後，
衡酌營業總額約三、六○○、○○○元始於筆錄供明，絕非漫無標準。遂認被上訴人
復查決定適用營業稅法第四十三條第一項第三款、第五十一條第一款規定，准予追減
上訴人八十七年七月至八十八年四月十六日止，已設籍課稅開立發票額三五六、三八
四元。其漏報銷售額准予更正為三、○七二、一八七元，變更核定應補本稅一五三、
六○九元及科處罰鍰更正為四六○、八○○元，訴願決定予以維持，並無不當，駁回
上訴人之訴，核無違誤。上訴意旨仍執前詞，以本件僅採信上訴人在派出所之談話筆
錄；而就對上訴人有利之事項未予注意等關於原審認定事實及證據取捨之職權行使事
項，指摘原判決不當，求為廢棄，為無理由，應予駁回。
據上論結，本件上訴為無理由，爰依行政訴訟法第二百五十五條第一項、第九十八條
第三項前段，判決如主文。
中　　華　　民　　國　　九十一　　　年　　　七　　　　月　　　十八　　　日
                    最 高 行 政 法 院  第 四 庭
                                審 判 長 法  官　　　廖　政　雄
                                         法  官　　　趙　永　康
                                         法  官　　　林　清　祥
                                         法  官　　　鍾　耀　光
                                         法  官      姜  仁  脩
右  正  本  證  明  與  原  本  無  異
　　　　　　　　　　　　　　　　　　　　 法院書記官　彭　秀　玲
中　　華　　民　　國　　九十一　　　年　　　七　　　　月　　　十八　　　日
